【裁判字號】    98,重訴,12
【裁判日期】    980413
【裁判案由】    毒品危害防制條例
【裁判全文】
臺灣高雄地方法院刑事判決              98年度重訴字第12號
公  訴  人  臺灣高雄地方法院檢察署檢察官
被      告  甲○○
選任辯護人  柳聰賢律師
上列被告因毒品危害防制條例案件，經檢察官提起公訴（97年度
偵緝字第2575號），本院判決如下：
    主  文
甲○○共同運輸第二級毒品，未遂，處有期徒刑參年拾月。附表
一所示之物，均沒收銷燬之；附表二所示之物沒收。
    事  實
一、甲○○明知甲基安非他命係毒品危害防制條例第2條第2項第
    2款所定之第二級毒品，不得非法持有、運輸。爰因丙○○
    於民國98年2月15日下午15時44分，未及接聽不詳年籍之成
    年男子（簡稱Ａ男）的來電，丙○○遂於同日15時46分回電
    予Ａ男。Ａ男於電話中向丙○○表示：「載楊仔（即甲○○
    ）來小北（指小北百貨；位於高雄市○○路與中華一路交岔
    口附近）這邊。」等語後，Ａ男旋即於15時47分以電話聯絡
    年籍不詳之Ｃ男，告知Ｃ男：「我小弟要從屏東過去你那邊
    」等語（詳如附表四所示）。嗣經丙○○聯絡甲○○，並於
    同（15）日16時許，由丙○○駕駛其所有之1430RJ號自用小
    客車，在屏東市光信巷23號丙○○之住處附近，搭載甲○○
    一同前往高雄市。車行途中，經丙○○告知：抵達高雄市拿
    取甲基安非他命後，由丙○○駕車搭載甲○○至國道客運站
    ，即由丙○○攜帶甲基安非他命搭客運北上臺北地區，而由
    甲○○將車開回屏東等語。甲○○竟與丙○○，共同基於運
    輸第二級毒品之犯意聯絡，續陪同丙○○北上高雄市拿取甲
    基安非他命。同日下午5時30分許，先於高雄市○○路與中
    華路口小北百貨旁之飲料店旁停車購買飲料後，旋再於下午
    5時40分許，抵達高雄市○○區○○路40至56號大樓前，停
    車後丙○○即攜帶其所有之一只黑色手提袋下車。嗣於18時
    20 分許，丙○○攜帶上開手提袋由美明路32至38之1號大樓
    門口走出，折返1430RJ號小客車旁並開啟右後車門及將手提
    袋丟進車內左後坐腳踏板處之際，經行政院海岸巡防署南部
    地區巡防局臺南縣機動查緝隊及高雄縣政府警察局所組成專
    案小組成員查獲。並在置於丙○○所攜帶該只黑色手提袋內
    之粉紅色外套內，扣得第二級毒品如附表一所示之甲基安非
    他命2大包；暨於1430RJ號小客車之置物箱內查獲甲○○並
    不知悉之「甲基安非他命共32小包（查獲時毛重共45公克，
    分別放置於三個紙盒內）」。
二、案經行政院海岸巡防署南部地區巡防局移請臺灣高雄地方法
    院檢察署檢察官偵查起訴。
    理  由
一、本判決以下所引用之供述證據，被告、辯護人及檢察官於本
    案審判程序中，同意作為證據，本院審酌各該證據均非違法
    蒐證取得之證據，依該供述作成情況作為證據應為適當，依
    刑事訴訟法第159條之5第1項規定，應有證據能力。
二、上開犯罪事實，業據被告自承不諱，並經丙○○證述在卷（
    參本院卷84至87頁筆錄），復有如附表四所示之譯文、搜索
    扣押筆錄、扣押物品目錄表、照片14張附卷可稽。而扣案如
    附表一所示之白色晶體二大包，均係甲基安非他命乙節，為
    被告所不爭執（參本院卷83頁）；且經送內政部警政署刑事
    警察局抽樣檢驗其中一包（編號Ａ１）後，鑑定有甲基安非
    他命之成分（純度約為百分之86）等節，有該局97年3月3日
    刑鑑字第0970025513號鑑定書1份在卷可稽（參97偵字5472
    號影印一卷40頁；該影印卷之頁次，係本院將影印卷重行編
    定之頁次，與原卷頁次未必相同）。又「97年2 月15日18時
    20分許，丙○○在上址欲進入自用小客車之際經警查獲，並
    在置於丙○○所攜帶黑色手提袋內之粉紅色外套內，查獲丙
    ○○持有附表一所示之甲基安非他命2 大包」等事實，亦有
    查緝報告（參97偵字5472號影印卷12、13頁）可佐，並經證
    人即承辦員警侯安泰證述（本院另案97重訴35卷165 至16 7
    頁）在卷，暨經本院另案97年9 月22日勘驗「查緝過程光碟
    」無訛（見本院另案97重訴35卷118 至第127 頁筆錄）。足
    認被告之自白確與事實相符。又運輸第二級毒品，其緣由或
    有多端，非僅販賣一途，由卷附之監聽譯文既無被告參與販
    賣之情節，自難逕認被告有共犯販賣毒品予第三人牟利之犯
    意聯絡，是基於罪疑唯輕原則，應認被告與丙○○係運輸第
    二級毒品之共同正犯（詳後述），而僅涉運輸第二級毒品罪
    責。唯被告與丙○○抵達上址，於丙○○下車並取得欲運輸
    北上的毒品後，折返自用小客車旁時，旋經警當場查獲，應
    認已著手而未遂（詳後述）。綜上所述，本案事證明確，被
    告犯行，已堪認定。
三、既遂或未遂：
１、本院97年度重訴字第35號案件，因該案被告丙○○辯稱：97
    年2月14日晚間22時許，小邱託人將放有甲基安非他命之手
    提袋送至伊屏東住處交予伊，要伊隔日送至臺北阿古處等語
    ，及供陳：「（你被警方查緝前有拿手提袋車去哪裡？）去
    美術館附近找我朋友阿龍。……（你去找阿龍時，為何還要
    拿手提袋下去？）因為手提袋放在車上，我朋友在車上，怕
    被警察臨檢，我不知道怎麼跟朋友交代，所以我帶下去。」
    等語，暨稱：「（你那天到該大樓要做何事？）找朋友。（
    找朋友為何要帶手提袋？）因為那是朋友的東西，我怕東西
    掉了，所以才會帶上樓。……小邱前一天跟我說手提袋裡面
    的東西很重要要看好。」等語，而認定「小邱」託他人於97
    年2月14日22許，在丙○○位於屏東市之住處，交付「內裝
    不詳數量之甲基安非他命的黑色手提袋1只」予丙○○，翌
    （15）日16時許，丙○○即攜該內裝甲基安非他命之黑色手
    提袋，從屏東北上高雄市。待抵達高雄市○○路與中華一路
    交岔口「小北百貨」附近某大樓後，丙○○就攜帶該手提袋
    下車並上樓，再收受「小邱」所交付數量不詳之甲基安非他
    命後，下樓欲進入小客車時，經警當場查獲，並在該黑色手
    提袋內之粉紅色外套中，扣得附表一所示之甲基安非他命2
    大包，及在上開自用小貨車之前座置物箱內查扣32小包甲基
    安非他命（參卷附之該另案判決書）。亦即另案係認「黑色
    手提袋內之部分數量不詳的甲基安非他命（即附表一所示甲
    基安非他命中之一部分）」及「車上置物箱內之32小包甲基
    安非他命」，均係丙○○由「小邱」處所取得並欲運輸至臺
    北的毒品，丙○○即將上開毒品由屏東載至高雄，已屬運輸
    既遂。
２、然丙○○於本院已證稱：「（2月14日即查獲前一天，究竟
    有無小邱在屏東拿毒品給你，你跟被告將該毒品從屏東帶到
    高雄？縱使有小邱拿毒品給你，被告是否有在場？）沒有，
    前一天根本沒有拿毒品給我，也沒有人拿手提袋，被查獲的
    手提袋是我自己準備的。」等語（參本院卷85頁）。至於丙
    ○○在另案雖曾為辯稱：「為警查獲前一日，小邱曾託人在
    屏東將毒品交付予其、被警察臨檢才帶手提袋下車」等語（
    詳如前述）。但所謂「14日22時許小邱叫人送來」，既與卷
    附之通聯譯文不符（詳如下列３所述）；且由上開辯解之同
    次筆錄中，丙○○亦辯稱：手提袋是甲○○的，我不知道裏
    面裝什麼，他要我拿上樓，該手提袋本來就在車上，車子是
    我的，有時甲○○會開，前一天甲○○有跟我借車，那天到
    了美明路甲○○叫我拿手提袋上去（你為何於警、偵訊都說
    手提袋是一個叫小邱交給你的？）、、我今天這樣說是想要
    推給同案的甲○○、、（小邱何時把手提貸交給你？）被查
    獲前一天（手提袋裏面是否東西？）我不曉得，我也沒有打
    開來看等語（參本院另案卷10、11頁）；「（這次你知道是
    安非他命？）我不曉得，是警察叫我打開的時侯，我才知道
    」、「（小邱在何處交給你？）來我家（小邱怎麼跟你聯絡
    ？）叫人家拿來我家給我的、、（他拿什麼東西給你？）不
    曉得，一個行李袋黑色的」等語（97年2 月16日、97年3 月
    6 日偵查筆錄；97偵5472影印卷4 、25頁），可知「丙○○
    欲藉詞手提袋中毒品係他人置放，其不知為何物，以卸已責
    並歸究於他人的心態」，至為烔明。再則，設若「32小包甲
    基安非他命亦係小邱於2 月14日所交付。且查獲當日丙○○
    因怕警察臨檢及東西掉了，所以才攜帶內裝甲基安非他命之
    手提袋下車」，則何以丙○○未併將總重45公克之32小包甲
    基安非他命攜帶下車，而仍留置於車上？是既無其他事證，
    原難僅憑丙○○於另案中為卸責所為反覆不一之辯詞，遽認
    小邱確於2 月14日先在屏東先行交付毒品。
３、實則，觀諸「Ａ告知Ｃ，被告將前往Ｃ處拿取毒品」之對話
    內容，即附表四之15時47分通聯譯文：「Ｃ：在外面，等一
    下就回家。Ａ：我小弟要從屏東過去你那邊。Ｃ：好啊，幾
    個要賭？Ａ：一樣。Ｃ：一樣兩個？Ａ：對。」，不僅Ａ、
    Ｃ所提之數量確為「兩個」；且偵辦本案之警方亦研判，該
    譯文中所謂「一樣兩個」即指「安非他命兩公斤」（參97偵
    5472號影印一卷36頁）。而查獲當日下午5 時40分，丙○○
    將車停於高雄市○○路40號大樓前，17時50分許丙○○攜帶
    扣案之手提包下車進入附近大樓後，約18時許丙○○攜帶同
    一手提包返回車旁而經警查獲時，該手提包內即裝「二大包
    甲基安非他命」（參97偵5472號影印一卷12、13頁），數量
    更亦與上開電話中Ａ、Ｃ所約定之「兩個」相符。益證丙○
    ○於另案之辯詞，係卸責之詞且與物證不符。從而，既無其
    他不利於被告之證據，則依罪疑唯輕原則，應認手提袋內所
    查獲如附表一所示之毒品，應係抵達高雄後，丙○○在美明
    路附近大樓內取得。至於在車上置物箱內查獲之32小包甲基
    安非他命，丙○○自始即堅稱係供其自行施用（參97年2 月
    15 日 警訊筆錄）；且檢、警及丙○○就所謂「小邱在屏東
    所交付之毒品」，均係針對「手提袋內之毒品」為詢答；查
    獲當日驗尿結果，丙○○又確有施用甲基安非他命（參97偵
    5472 影 印二卷6 、9 頁）。則既乏其他積極證據，實難遽
    認該32 小 包安非他命係小邱所交付。
４、退一步言之，自為警查獲時起，丙○○即稱：甲○○是查獲
    當日下午到其位於屏東住處後，再一同出發前往高雄（參98
    年2 月15日警訊，同年月16日偵查筆錄）。本院審理時，丙
    ○○復證稱，係2 月15日下午，有人打電話給我，我就打給
    被告，邀他一起來高雄，他在我家附近上車等語（參本院卷
    86頁）。另參酌附表四之通聯譯文可知，查獲當日下午，因
    丙○○未及接聽「00000000000 之持機人（簡稱Ａ男）」於
    15時44分之來電。丙○○遂於同日15時46分回電予Ａ男，A
    男在該通電話中要求丙○○去載「楊仔」一同前往到「小北
    」（即查獲地）。之後，Ａ男旋於同日15時47分聯絡「0000
    000000之持機人」，告知Ｃ男，其小弟（即丙○○）即將前
    往Ｃ處拿取毒品。亦即，Ａ男係於查獲當日下午，以電話聯
    絡丙○○，要丙○○找被告一同前往Ｃ處拿取毒品，核與丙
    ○○上開證述之內容相符。本案既經警長期監聽，卻無任何
    通聯譯文足以證明「98年2 月14日前，Ａ、Ｃ即已約定將於
    2 月15日至Ｃ處拿取毒品」、「查獲當日以前，被告已知悉
    或決定將於2 月15日陪同丙○○北上高雄」。則依現有證據
    及罪疑唯輕原則，應認「被告係於查獲前不久，即當日下午
    ，臨時接獲丙○○通知後，才搭乘丙○○之車一同北上高雄
    市」。除此，丙○○亦另證稱：車上查獲之小包毒品，是放
    在置物箱裡面的，所以被查獲前被告也不知道等語（參本院
    卷86頁）。因此，縱認「小邱曾於97年2 月14日22許，在屏
    東交付毒品予丙○○」，亦難認小邱交付毒品時被告在場及
    知悉。
５、按運輸毒品或運送走私物品罪之成立，並非以所運輸之毒品
    或運送之走私物品已運扺目的地為完成犯罪之要件；是以，
    區別各該罪既遂、未遂之依據，應以已否起運離開現場為準
    ，如已起運離開現場，其構成要件之輸送行為即已完成，不
    以達到目的地為既遂之條件（最高法院95年度台上字第990
    號判決要旨參照），是運輸毒品罪以開始搬運、輸送毒品為
    著手，而以起運離開現場為既遂。本件既無法證明「被告知
    悉小邱曾於2月14日交付毒品，及2月15日搭車由屏東北上途
    中，已知車上置有該32小包毒品」，而同案共犯丙○○甫取
    得裝有附表一所示甲基安非他命之手提袋下樓，折返車旁，
    尚未起運離開現場，就為警查獲，客觀上並無起運離開現場
    ，自屬已著手於犯罪行為之實行而不遂。
四、正犯或幫助犯：
１、辯護人稱：被告與丙○○經警查獲時，既尚未從美明路之查
    獲地動身上路，也未說好自查獲地到阿囉哈車站係由被告開
    車，則被告由屏東隨同丙○○北上高雄，只是要將丙○○所
    駕駛之小客車從高雄之阿囉哈車站開回屏東，被告應該只成
    立幫助運輸毒品未遂罪，甚或只是持有毒品罪等語。
２、按刑法上之幫助犯，固以幫助他人犯罪之意思而參與犯罪構
    成要件以外之行為而成立。惟所謂以幫助他人犯罪之意思而
    參與者，指其參與之原因，僅在助成他人犯罪之實現者而言
    。倘以共同之意思而參加犯罪，即係以自己犯罪之意思而參
    與，縱其所參與者為犯罪構成要件以外之行為，仍屬共同正
    犯。又所謂參與犯罪構成要件以外之行為者，指其所參與者
    非直接構成某種犯罪事實之內容，而僅係助成其犯罪事實實
    現之行為而言。苟已參與構成某種犯罪事實之一部，即屬分
    擔實施犯罪之行為，雖僅以幫助他人犯罪之意思而參與，亦
    仍屬共同正犯（最高法院27年上字第1333號判例意旨參照）
    。
３、查獲日之前，被告即曾多次持0000000000號手機與Ａ之0000
    000000號手機聯絡，被告不僅知悉Ａ有販賣甲基安非他命予
    其他人，並曾與Ａ論及Ａ賣毒品予他人之事，甚至將買家之
    意見轉達予Ａ知悉（例如98年1月8日13時10分、13時27分，
    98年2月11日6時55分，98年2月12日21時45分）等情，業經
    被告自承（參本院卷57頁），並有譯文在卷（97偵5472影印
    一卷32、34、35頁）可佐，故於查獲日前，Ａ與被告原即熟
    識，就具相當的信任關係。又參酌被告自承：「當天是丙○
    ○在車上跟我說要來高雄美明路那邊，他說他要去拿毒品，
    要我把車開回去。、、我的確知道他是要上去拿毒品，在抵
    達高雄之前，在車上我就知道他要上去拿毒品。、、（他有
    無說拿毒品之後要幹嘛？）他要我把車子開回屏東，他說他
    要我把車子開到阿囉哈那裡，他要去台北，叫我把車子開回
    去。（你在2月15日當天，你在前往高雄的途中，你心裡想
    的，丙○○到高雄拿的毒品，是他自己要吸的嗎？還是你覺
    得他拿了毒品，不太可能他自己所用，只是你不知道他要拿
    的數量而已？）他有說他要把拿的毒品送去台北。（他說是
    要送去台北給別人，或是自己要吸？）他沒有說要自己吸。
    」等語（參本院卷80至82頁），及丙○○所證稱：「（究竟
    被告是在何時知道你要來美術館拿毒品？）來高雄的車上。
    （究竟本來是約定由你或被告，將在美術館處拿  到的毒品
    載到台北去？為何你在偵查中曾經說過，要由被告載運北上
    ？）應該是我要拿上去的，他要開車回去，他開車載我從美
    術館到阿囉哈，車子還沒開就被抓到了。（究竟有無說好，
    拿到毒品之後由誰從美術館開車到阿羅哈？也就是說，究竟
    是你拿到毒品後，被告就開車到阿囉哈那裡，讓你自行下車
    ，他再把車開回屏東，還是說仍然由你繼續開到阿囉哈，再
    讓他把車開回去？）他在屏東上車的時候，我有跟他明講說
    我是要拿毒品，並且說等一下我要把毒品送到台北，他要把
    車開到屏東，因為當時其實是我開車戴他到美術館那邊，他
    在抵達美術館那裡的時候，他還是在副駕駛座，至於說我下
    車的時候，有沒有跟他說等一下由誰開到阿囉哈，我真的已
    經忘記了。」等語（參本院卷84至87頁），堪信「在由屏東
    前往高雄市○○路的途中，被告已知丙○○抵達高雄市拿取
    毒品後，兩人旋即一同續駕車載運毒品前往阿囉哈客運車站
    ，之後再由丙○○攜帶毒品搭客運車北上」；而由「查獲當
    日抵達高雄後，即當日下午17時11分，被告所持之00000000
    00號手機曾主動撥接Ａ之0000000000號手機（未接通）」（
    參97偵5472影印一卷36頁譯文），衡情被告應知丙○○欲運
    輸北上的毒品，係Ａ販賣所用的毒品。再參酌前述「查獲日
    以前，Ａ與被告原即熟識及信任，被告並曾將買家之意見轉
    達予Ａ知悉」等情，應認就本次運輸毒品，被告之主觀意思
    上，顯非僅止於「幫忙丙○○將小客車開回屏東」，而應有
    「與丙○○共同為Ａ運輸毒品之認知與犯意」。更何況「自
    美明路拿取毒品後一同載至車站」，實屬運輸毒品之構成要
    件行為。從而，應認被告係運輸甲基安非他命之共同正犯，
    而非幫助犯。
五、核被告甲○○運輸第二級毒品甲基安非他命之行為，係犯毒
    品危害防制條例第4 條第2 項、6 項之運輸第二級毒品未遂
    罪。被告已著手於本件犯行而不遂，為未遂犯，應依法減輕
    其刑。被告就所為運輸第二級毒品未遂之犯行，與丙○○間
    有犯意之聯絡及行為之分擔，應論以共同正犯。且被告因犯
    本件運輸毒品未遂之犯行，而持有第二級毒品之低度行為，
    應為運輸第二級毒品罪未遂所吸收，不另論罪。又檢察官雖
    認被告應成立運輸第二級毒品既遂罪，然既遂與未遂，因罪
    名相同，僅行為態樣有既遂未遂之分，故無庸引刑事訴訟法
    第300條變更檢察官起訴之法條（最高法院法院87年度台上
    字第3234號判決意旨），併此敘明。爰審酌本件被告受託運
    輸之毒品數量，對國家社會之危害非小，惟其並無前科，且
    犯罪後坦承犯行，深具悔意等一切情狀，量處如主文所示之
    刑。
六、沒收：
１、扣案如附表一所示之甲基安非他命二大包，係查獲之第二級
    毒品，不問屬於犯人與否，均應依毒品危害防制條例第18條
    第1項前段之規定沒收銷燬之。如附表二所示黑色手提袋一
    只、粉紅色外套一件，並非不能與毒品析離，且係供包裹、
    藏放毒品，防其裸露便於運輸所用之物，且屬共犯丙○○所
    有之物，均應依毒品危害防制條例第19條第1項前段之規定
    及共犯責任共通原則，予以宣告沒收。
２、又毒品危害防制條例第19條第3項規定，犯同條例第4條之罪
    所使用之水、陸、空交通工具，應予沒收，並非以專供犯上
    開之罪所用之物，始得沒收之。且此項沒收採義務沒收主義
    ，故凡供犯上開之罪所用之物，即應依該條項之規定，宣告
    沒收之。惟因其未有「不問屬於犯人與否，沒收之」之規定
    ，故仍以屬於犯人所有者為限，始得沒收。（最高法院93年
    度台上字第2751號、94年度台上字第4433號判決意旨參照）
    。附表二所示，1430JR號小客車為丙○○所有（參97偵5472
    影印一卷17頁97年2月19日丙○○筆錄），且為本件運輸甲
    基安非他命所使用之交通工具，雖未扣案，惟無從證明業已
    滅失（依影印警卷21頁所示，係責付張慧芬保管），應依該
    條例第19條第3項沒收。
七、至於扣案如附表三所示32小包安非他命（含紙盒3個），既
    無證據證明被告知悉車上置放有該32小包毒品（含紙盒3個
    ），則估且不論該32包毒品（含紙盒3個）是否僅係供丙○
    ○自行施用，均難認與被告所涉之運輸第二級毒品罪有關；
    又扣案之門號0000000000號SAMSUM行動電話，固為被告丙○
    ○聯繫本件運輸毒品犯行所用之物，惟該行動電話並非被告
    丙○○所有，業經被告丙○○證陳明確（見本院另案卷第
    127 頁、第173頁），並有遠傳電訊基本資料查詢回覆附卷
    可憑（見本院另案卷第132頁、第133頁），而扣案之門號
    0000000000號NOKIA行動電話、門號0000000000號NOKIA行動
    電話、吸食器3組、髮圈2個及夾鏈袋2包等物，則均查無證
    據與本件犯罪有何直接關連，門號0000000000號SAMSUM行動
    電話，亦非被告所有（97偵5472影印一卷23頁），爰均不予
    以沒收。
據上論斷，應依刑事訴訟法第299 條第1 項前段、毒品危害防制
條例第4條第2項、第6項、第18條第1項前段、第19條第1項及第
3項，刑法第11條、第25條第2項、第28條，判決如主文。
本案經檢察官乙○○到庭執行職務。
中    華    民    國    98    年    4     月    13    日
                  刑事第四庭    審判長法  官  洪碩垣
                                      法  官  葉文博
                                      法  官  施介元
以上正本證明與原本無異。
如不服本判決應於收受本判決後10日內向本院提出上訴書狀，並
應敘述具體理由，如未敘述上訴理由者，應於上訴期間屆滿後20
日內補提理由書狀於本院（均須按他造當事人之人數附繕本）「
切勿逕送上級法院」。
中    華    民    國    98    年    4     月    15    日
                                      書記官  周祺雯
附錄本判決論罪科刑法條
毒品危害防制條例第4條
製造、運輸、販賣第一級毒品者，處死刑或無期徒刑；處無期徒
刑者，得併科新臺幣 1 千萬元以下罰金。
製造、運輸、販賣第二級毒品者，處無期徒刑或 7 年以上有期徒
刑，得併科新臺幣 7 百萬元以下罰金。
製造、運輸、販賣第三級毒品者，處 5 年以上有期徒刑，得併科
新臺幣 5 百萬元以下罰金。
製造、運輸、販賣第四級毒品者，處 3 年以上 10 年以下有期徒
刑，得併科新臺幣 3 百萬元以下罰金。
製造、運輸、販賣專供製造或施用毒品之器具者，處 1 年以上 7
年以下有期徒刑，得併科新臺幣 1 百萬元以下罰金。
前五項之未遂犯罰之。
┌───────────────────────────┐
│附表一                                                │
├───────────────────────────┤
│甲基安非他命二大包（查獲時毛重分別為1012‧4 公克、1011│
│‧3 公克；送驗時分別編號Ａ１、Ａ２；編號Ａ１之甲基安非│
│他命，淨重1000‧99公克，取0 ‧14公克鑑定，餘1000‧85公│
│克，純度百分之86）                                    │
├───────────────────────────┤
│備註：查獲時之毛重，係依97偵5472影印一卷1項之解送報告 │
│      書所載。                                        │
└───────────────────────────┘
┌───────────────────────────┐
│附表二                                                │
├───────────────────────────┤
│黑色手提袋一只、粉紅色外套一件                        │
├───────────────────────────┤
│1430JR小客車一輛                                      │
└───────────────────────────┘
┌───────────────────────────┐
│附表三                                                │
├───────────────────────────┤
│甲基安非他命共32小包（查獲時毛重共45公克，分別放置於三│
│個紙盒內）                                            │
├───────────────────────────┤
│備註：依本院另案97重訴字35號卷92頁之扣押物品清單所示，│
│      查獲之甲基安非他命毛重共2068‧7公克。扣除二大包 │
│      甲基安非他命查獲時之毛重1012‧4、1011‧3公克，  │
│      則該32小包甲基安非他命查獲時毛重共45公克。      │
└───────────────────────────┘
┌──────────────────────────┐
│附表四（以下均為９８年２月１５日之通聯）            │
├────┬──────────┬──────────┤
│        │                    │                    │
│時    間│聯絡人及電話號碼    │聯絡內容            │
├────┼──────────┼──────────┤
│15時44分│0000000000（Ａ男）  │丙○○未接電話      │
│        │撥給                │                    │
│        │0000000000（丙○○）│                    │
├────┼──────────┼──────────┤
│15時46分│0000000000（丙○○）│Ａ：在哪?           │
│        │撥給                │蔡：在家            │
│        │0000000000（Ａ）    │Ａ: 載楊仔來小北這邊│
│        │                    │    。              │
├────┼──────────┼──────────┤
│15時47分│0000000000（簡稱Ｃ）│Ｃ：在外面，等一下就│
│        │撥給                │    回家。          │
│        │0000000000（Ａ）    │Ａ：我小弟要從屏東過│
│        │                    │    去你那邊        │
│        │                    │Ｃ：好啊，幾個要賭？│
│        │                    │Ａ：一樣。          │
│        │                    │Ｃ：一樣兩個        │
│        │                    │Ａ：對。            │
├────┼──────────┼──────────┤
│16時30分│0000000000（Ａ）    │Ａ：有上來嗎？      │
│        │撥給                │蔡：上來了，要去小北│
│        │0000000000（丙○○）│    那邊，現在鳳山。│
└────┴──────────┴──────────┘


司法院資訊處製作；財團法人民間司法改革基金會備份。
